【裁判字號】    98,易,828
【裁判日期】    980331
【裁判案由】    竊盜
【裁判全文】
臺灣臺中地方法院刑事判決               98年度易字第828號
公  訴  人  臺灣臺中地方法院檢察署檢察官
被      告  乙○○
上列被告因竊盜案件，經檢察官提起公訴（98年偵字第5128號）
，於本院準備程序，被告就被訴事實為有罪之陳述，經本院告知
簡式審判程序意旨，並聽取當事人之意見後，裁定改行簡式審判
程序，本院判決如下：
    主  文
乙○○竊盜，累犯，處有期徒刑柒月。
    事  實
一、乙○○前於民國94年間，分別因施用毒品、竊盜等案件，經
    本院先後以94年度訴字第3820號及94年度易字第2544號分別
    判處有期徒刑1年1月、1年4月確定，嗣經裁定減刑並合併定
    應執行刑為有期徒刑1年1月，甫於96年11月13日縮刑期滿執
    行完畢而出監。詎仍不知悔改，於98年2月19日凌晨，見甲
    ○○所有，於98年2月11日上午6時55分前某時，在苗栗縣通
    宵鎮○○路「阿滿海產店」前，遭姓名、年籍不詳之人竊取
    後，停放於國道1號高速公路大雅（中清）交流道附近之車
    牌號碼T9-9377號自用小客車，竟意圖為自己不法之所有，
    以甲○○所有被放置在車內之鑰匙、遙控器，竊盜作為代步
    及休息之工具。嗣於98年2月20日晚上11時45分許，乙○○
    駕駛該車停放於臺中縣大雅鄉○○路121號前時，為警當場
    查獲。
二、案經臺中縣警察局豐原分局報請臺灣臺中地方法院檢察署檢
    察官偵查起訴。
    理  由
一、按除簡式審判程序及簡易程序及第376條第1款、第2款所列
    之罪之案件外，第一審應行合議審判，又除被告所犯為死刑
    、無期徒刑、最輕本刑為3年以上有期徒刑之罪或高等法院
    管轄第一審案件者外，於刑事訴訟法第273條第1項程序進行
    中，被告先就被訴事實為有罪之陳述時，審判長得告知被告
    簡式審判程序之旨，並聽取當事人、代理人、辯護人及輔佐
    人之意見後，裁定進行簡式審判程序；刑事訴訟法第284條
    之1、第273之1條第1項分別定有明文。查本件被告乙○○所
    犯係屬刑事訴訟法第376條第2款所列之罪，依法獨任進行審
    理程序，又被告於本院行準備程序時就被訴事實為有罪之陳
    述，依前揭規定，經聽取當事人之意見後，裁定改行簡式審
    判程序。又簡式審判程序之證據調查，依刑事訴訟法第273
    條之2規定，不受同法第159條第1項審判外陳述排除之限制
    ，再被告對於卷內之各項證據，亦不爭執證據能力，故卷內
    所列之各項證據，自得作為證據，合先敘明。
二、上開竊盜事實，業據被告乙○○於警詢、偵訊及本院審理時
    均坦承不諱，並據被害人於警詢筆錄中指述甚詳。並有搜索
    扣押筆錄、扣押物品目錄表各1份、贓物認領保管單1張、查
    獲照片5張在卷可佐。足徵被告自白因有其他證據可補強，
    且查與事實相符，足予憑採。本案事證明確，被告犯行已經
    證明，應依法論科。
三、核被告乙○○所為，係犯刑法第320條第1項竊盜罪。又被告
    有事實欄所載之前科，有臺灣高等法院被告前案紀錄表及被
    告在監在押全國紀錄表各1份附卷可稽，其受徒刑之執行完
    畢後，5年以內故意再犯本件有期徒刑以上之罪，為累犯，
    應依刑法第47條第1項規定加重其刑。爰審酌被告前有多項
    竊盜前科，素行不佳，行為實應非難，惟衡酌其本案犯罪動
    機，手段平和，犯後尚能坦承犯行之態度、所竊車輛業已發
    還被害人等一切情狀，量處如主文所示之刑。
四、依刑事訴訟法第273條之1第1項、第299條第1項前段、第454
    條第1項，刑法第320條第1項、第47條第1項，判決如主文。
五、如不服本判決，應於收受送達後10日內向本院提出上訴書狀
    ；並應敘述具體理由；其未敘述上訴理由者，應於上訴期間
    屆滿後20日內向本院補提理由書（均須按他造當事人之人數
    附繕本）「切勿逕送上級法院」。
本案經檢察官丙○○到庭執行職務。
中    華    民    國    98    年    3     月    31    日
                  刑事第八庭    法  官  黃賢婷
以上正本證明與原本無異。
                                書記官  江美琪
中    華    民    國    98    年    3     月    31    日
附錄本案論罪科刑法條：
中華民國刑法第320條第1項
意圖為自己或第三人不法之所有，而竊取他人之動產者，為竊盜
罪，處5年以下有期徒刑、拘役或5百元以下罰金。


司法院資訊處製作；財團法人民間司法改革基金會備份。
